【裁判字號】    90,易,411
【裁判日期】    900607
【裁判案由】    贓物
【裁判全文】
台灣板橋地方法院刑事判決                            九十年度易字第四一一號
    公  訴  人  台灣板橋地方法院檢察署檢察官
    被      告  甲○○
右列被告因贓物案件，經檢察官提起公訴（八十九年度偵字第一九八八一號），本院
判決如左：
    主  文
甲○○寄藏贓物，處有期徒刑伍月，如易科罰金，以佰元折算壹日。
    事  實
一、甲○○前於民國（下同）八十八年間因贓物案件，經本院判處有期徒刑三月，緩
    刑四年確定（不構成累犯）。於緩刑期間猶不知悔改，明知車號ＷＳＸ─０三三
    號輕型機車一輛、車牌號碼ＷＳＴ─０八五號之車牌一面及車號ＤＭＫ─六九二
    號輕型機車一輛，係分別為黃詩閔所有而於八十九年六月二十一日上午六時許，
    在台北縣板橋市○○街二十四巷二十一號前、姚昌華所有於同年月日上午七時許
    ，在台北縣中和市○○路（起訴書誤為街）二０二號前及黃興（起訴書誤為黃興
    然）所有而由乙○○使用，於同年月日晚八時許在台北縣中和市○○路三十三巷
    九號前，先後遭綽號「阿國」之陳國豪（另由台灣板橋地方法院檢察署檢察官偵
    辦）之成年男子所竊，係屬贓物。竟於八十九年六月二十一日至二十四日之某一
    期間內，接受陳國豪之委託而同意其將上開竊得之機車與車牌接續駛（攜）至位
    於台北縣中和市○○路三八五巷九弄四十五號其住處內予以寄藏。嗣於八十九年
    六月二十四日下午四時三十分許，經警在上址查獲，並扣得上開輕型機車二輛、
    車牌一面及變造之機車車體一台。
二、案經台北縣警察局中和分局報請台灣板橋地方法院檢察署檢察官偵查起訴。
    理  由
一、訊據被告甲○○對於右揭陳國豪於上述時、地寄藏上開二輛輕型機車與一面車牌
    贓物之事實坦承不諱；惟矢口否認有何寄藏贓物之犯行，並辯稱：伊並不同意陳
    國豪寄藏上述贓物，係陳國豪私自打造伊住處之鑰匙而擅自寄放的，伊亦不知其
    為贓物；又車號ＤＭＫ─六九二號之輕型機車，係伊向朋友乙○○借來使用的云
    云。經查：
    （一）車號ＷＳＸ─０三三號之輕型機車，為黃詩閔所有，而於八十九年六月二
          十一日上午六時許，在台北縣板橋市○○街二十四巷二十一前遭人所竊，
          車號ＤＭＫ─六九二號之輕型機車，為黃興所有，而由其姪子乙○○使用
          ，於八十九年六月二十一日晚八時許，在台北縣中和市○○路三十三巷九
          號前失竊及車牌號碼為ＷＳＴ─０八五號輕型機車之車牌一面，為姚昌華
          所有，於八十九年六月二十一日上午七時許，在台北縣中和市○○路二０
          二前遭人所竊等事實，業據被害人黃詩閔、乙○○及姚昌華於警訊時指訴
          綦詳，並有車輛竊盜、車牌失竊資料個別查詢報表─查詢車輛認可資料三
          份及台北縣警察局贓物認領保管單三紙附卷可稽，故上開之物係屬贓物無
          疑。
    （二）又車號ＤＭＫ─六九二號之輕型機車為所有人黃興之姪子乙○○所使用，
          業據被害人乙○○於警訊時指稱：與被告並不相識，且被告於警訊及偵查
          中皆未表示車號ＤＭＫ─六九二號輕型機車係向乙○○借用，而僅供稱係
          阿國所寄放等語。故被告於審理時辯以：車號ＤＭＫ─六九二號輕型機車
          係向乙○○所借云云，顯係事後卸責之詞，不足採信。
    （三）再被告於警訊及偵審中均供述，伊並不同意陳國豪寄放上開等物，足證被
          告對於上開車輛與車牌等物係屬來路不明之贓物已有所認識甚明；況被告
          現正因前案亦為贓物案件緩刑期間，對於友人陳國豪所寄放之物係屬贓物
          既有所認識，且被告亦知悉陳國豪之住處及行動電話（見台灣板橋地方法
          院檢察署偵察卷八十九年十一月九日偵訊筆錄），倘被告不同意陳國豪寄
          放贓物，理應於發現陳國豪寄放之初，即報警處理或以電話告知陳國豪取
          回該等贓物，然被告竟未為此等行為，足資證明被告同意陳國豪之委託而
          寄藏贓物。
    綜上所述，足見被告所辯各節，顯係飾卸諉責之詞，委無可採。罪證明確，被告
    犯行洵堪認定。
二、核被告所為，係犯刑法第三百四十九條第二項之寄藏贓物罪。又公訴人於犯罪事
    實內認被告係基於概括之犯意；惟查被告否認有寄藏贓物之犯行，且並無證據證
    明陳國豪有先後多次寄藏贓物之犯行，故依「罪證有疑，利於被告」之法則，僅
    能證明被告於八十九年六月二十一日（上開車輛與車牌被竊之日）至同年月二十
    四日（為警查獲）之某一期間內，有寄藏贓物之犯行，故認被告僅有一寄藏贓物
    之行為。爰審酌被告之品行、智識程度及被告前因贓物案件且於緩刑期間竟不知
    悔改復犯本罪以及被告犯罪後之態度等一切情狀，量處如主文所示之刑，又被告
    行為後，刑法第四十一條業於九十年一月十日修正公布，將原有諭知易科罰金之
    條件，由原有三年以下有期徒刑之罪，提高為五年以下有期徒刑之罪，對被告較
    為有利，依刑法第二條第一項前段之規定，自應適用修正後刑法第四十一條第一
    項之規定，諭知易科罰金之折算標準，以資懲儆。
據上論斷，應依刑法第二百九十九條第一項前段，刑法第二條第一項前段、第三百四
十九條第二項、第四十一條第一項前段，罰金罰鍰提高標準條例第一條前段、第二條
，判決如主文。
本案經檢察官李嘉明到庭執行職務
中    華    民    國      九    十      年     六     月      七        日
                              台灣板橋地方法院刑事第二庭
                                  法  官  潘  長  生
（得於十日內上訴）
附錄本案論科刑法條
刑法第三百四十九條：


司法院資訊處製作；財團法人民間司法改革基金會備份。
